infinitive: faigh
root: faigh
type: irregular
meaning: to get, to find
conjugations:
  present:
    singular:
      first: faighim
      second: faigheann tú
      thirdMasc: faigheann sé
      thirdFem: faigheann sí
    plural:
      first: faighimid
      second: faigheann sibh
      third: faigheann siad
    autonomous: faightear
  past:
    singular:
      first: fuair mé
      second: fuair tú
      thirdMasc: fuair sé
      thirdFem: fuair sí
    plural:
      first: fuaireamar
      second: fuair sibh
      third: fuair siad
    autonomous: fuarthas
  future:
    singular:
      first: gheobhaidh mé
      second: gheobhaidh tú
      thirdMasc: gheobhaidh sé
      thirdFem: gheobhaidh sí
    plural:
      first: gheobhaimid
      second: gheobhaidh sibh
      third: gheobhaidh siad
    autonomous: gheofar
  habitual_present:
    singular:
      first: faighim
      second: faigheann tú
      thirdMasc: faigheann sé
      thirdFem: faigheann sí
    plural:
      first: faighimid
      second: faigheann sibh
      third: faigheann siad
    autonomous: faightear
  habitual_past:
    singular:
      first: fuighinn
      second: fuighteá
      thirdMasc: fuigheann sé
      thirdFem: fuigheann sí
    plural:
      first: fuighimis
      second: fuigheann sibh
      third: fuigheann siad
    autonomous: fuintí
  conditional:
    singular:
      first: gheobhainn
      second: gheofá
      thirdMasc: gheobhadh sé
      thirdFem: gheobhadh sí
    plural:
      first: gheobhaimis
      second: gheobhadh sibh
      third: gheobhadh siad
    autonomous: gheofaí
  imperative:
    singular:
      first: faighim
      second: faigh
      thirdMasc: faíodh sé
      thirdFem: faíodh sí
    plural:
      first: faighimis
      second: faighigí
      third: faíodh siad
    autonomous: faightear
notes: Faigh is highly irregular, changing root to 'fuair' in past and 'gheobhaidh' in future.

